【裁判字號】    99,交上易,1691
【裁判日期】    991231
【裁判案由】    公共危險
【裁判全文】
臺灣高等法院臺中分院刑事判決      99年度交上易字第1691號
上  訴  人  臺灣苗栗地方法院檢察署檢察官
被      告  趙文忠
上列上訴人因被告公共危險案件，不服臺灣苗栗地方法院99年度
交易字第215號中華民國99年11月19日第一審判決（起訴案號：
臺灣苗栗地方法院檢察署99年度偵字第4115號），提起上訴，本
院判決如下：
    主  文
上訴駁回。
    理  由
一、依刑事訴訟法第350條、第361條、第362條、第367條規定，
    不服地方法院之第一審判決而上訴者，須提出上訴書狀，並
    應敘述具體理由，為上訴必備之程式；其所提出之書狀未敘
    述上訴理由，或僅曾以言詞陳述上訴理由者，均應於上訴期
    間屆滿後20日內補提理由書於第一審法院。第一審法院經形
    式審查，認逾期未補提上訴理由者，應定期間先命補正；逾
    期未補正者，為上訴不合法律上之程式，應以裁定駁回。倘
    已提出上訴理由，但所提非屬具體理由者，則由第二審法院
    以上訴不合法律上之程式，判決駁回。而所謂具體理由，必
    係依據卷內既有訴訟資料或提出新事證，指摘或表明第一審
    判決有何採證認事、用法或量刑等足以影響判決本旨之不當
    或違法，而構成應予撤銷之具體事由，始克當之（例如：依
    憑證據法則具體指出所採證據何以不具證據能力，或依憑卷
    證資料，明確指出所為證據證明力之判斷如何違背經驗、論
    理法則）；倘僅泛言原判決認定事實錯誤、違背法令、量刑
    失之過重或輕縱，而未依上揭意旨指出具體事由，或形式上
    雖已指出具體事由，然該事由縱使屬實，亦不足以認為原判
    決有何不當或違法者（例如：對不具有調查必要性之證據，
    法院未依聲請調查亦未說明理由，或援用證據不當，但除去
    該證據仍應為同一事實之認定），皆難謂係具體理由，俾與
    第二審上訴制度旨在請求第二審法院撤銷、變更第一審不當
    或違法之判決，以實現個案救濟之立法目的相契合，並節制
    濫行上訴（最高法院97年度臺上字第892號判決意旨可資參
    照）。又理由是否具體，則屬第二審法院審查之範圍，不在
    命補正之列，亦即上訴書狀已記載理由，並有具體之敘述時
    ，其上訴既屬合法，第二審法院固應就其理由之是否可取，
    為實體之審理及判斷；如認其上訴書狀雖記載理由，但並未
    具體敘述時，則無須再命補正，可逕認其上訴不合法，以判
    決駁回之（此有最高法院97年度臺上字第1281號判決意旨可
    參）。
二、檢察官不服原審判決提起上訴，其上訴理由略以：量刑之輕
    重，雖屬事實審法院得依職權自由裁量之事項，然仍應受比
    例原則及公平原則之限制，否則其判決即非適法。刑事審判
    旨在實現刑罰權分配的正義，故法院對有罪被告之科刑及就
    數罪併罰定其應執行刑，自應符合罪刑相當之原則，使輕重
    得宜，罰當其罪，以契合社會之法律感情。本案被告趙文忠
    於民國（下同）89年間，因酒醉駕車公共危險案件，經臺灣
    新竹地方法院判決罰金10000元，而於89年5月8日繳清罰金
    執行完畢，又於95年間，因酒醉駕車公共危險案件，再經上
    開法院判決罰金18000元，而於95年7月31日入監執行完畢。
    本案被告無視法律規定，明知酒後騎乘機車，存有危及他人
    生命安全之危險性，仍心存僥倖，一而再、再而三酒醉駕車
    ，不僅影響自身安全，亦無視其他用路人之生命，又已有觸
    犯前揭公共危險罪之前科紀錄，猶未能知所警惕而再犯罪，
    且本次遭查獲之血液酒精濃度值達241.3MG/DL，換算吐氣所
    含酒精濃度值達每公升1.2065毫克，顯見其未能改過遷善等
    情，基於一般預防及特別預防犯罪理論，並維護司法尊嚴，
    均不應再論以得易科罰金之刑，否則實有輕縱酒駕犯罪之嫌
    ，是原審僅諭知有期徒刑4月，並得易科罰金，實屬過輕，
    故請將原判決撤銷，從重量處有期徒刑7月云云。
三、經查，按刑罰之量定，屬法院自由裁量之職權行使，應審酌
    刑法第57條所列各款事由及一切情狀，為酌量輕重之標準，
    並非漫無限制；量刑輕重係屬事實審法院得依職權自由裁量
    之事項，苟已斟酌刑法第57條各款所列情狀而未逾越法定刑
    度，不得遽指為違法；且在同一犯罪事實與情節，如別無其
    他加重或減輕之原因，下級審量定之刑，亦無過重或失輕之
    不當情形，則上級審法院對下級審法院之職權行使，原則上
    應予尊重（最高法院72年臺上字第6696號、75年臺上字第70
    33號判例及85年度臺上字第2446號判決意旨參照）。原審以
    被告罪證明確，審酌被告犯罪之動機、目的、所受之刺激、
    手段、品行、智識程度、所生危害、未造成他人損傷及犯罪
    後已坦承犯行，犯罪後態度尚稱良好，及被告前有2次酒醉
    駕車之前案紀錄，有臺灣高等法院被告前案紀錄表在卷足憑
    ，認公訴人求處有期徒刑7月，尚嫌過重，難認符合罪刑相
    當原則等一切情狀，原審量處被告有期徒刑4月，得以新臺
    幣1000元折算1日之標準易科罰金，顯係本於被告之責任為
    基礎，並已具體斟酌刑法第57條所列情形而為量定，且就檢
    察官具體求處有期徒刑7月，說明不足採之理由，是其並未
    偏執一端，而有失之過重之情事，依上開最高法院判例、判
    決意旨，不得遽指為違法。又本院衡酌被告前二次犯酒後不
    能安全駕駛罪，分別經法院科處罰金10000元、18000元，本
    次再犯酒後不能安全駕駛罪，原審所量處之有期徒刑4月，
    與前二次所科罰之刑罰相較，已屬大幅加重，並無偏輕之情
    形，且該罪之法定刑為罰金1000元至15萬元、拘役1日至59
    日、有期徒刑2月至1年，原審量處有期徒刑4月，已屬中、
    高度量刑，檢察官上訴意旨仍指原審判決量刑顯屬過輕云云
    ，尚有誤會。
四、綜上所述，本院依形式上觀察認原審判決認事用法並無違法
    或不當之處，量刑亦處妥適，檢察官上訴理由並未依據卷內
    既有訴訟資料或提出新事證，指摘或表明第一審判決有何採
    證認事、用法或量刑等足以影響判決本旨之不當或違法，而
    構成應予撤銷之具體事由，自非屬得上訴第二審之具體理由
    。依上揭法律規定及判決意旨，檢察官提起之第二審上訴不
    合法律上程式，爰不經言詞辯論，判決駁回上訴。
據上論斷，應依刑事訴訟法第367條前段、第372條，判決如主文
。
中    華    民    國    99    年    12    月    31    日
            刑事第十庭  審判長法  官  江  錫  麟
                              法  官  紀  文  勝
                              法  官  周  瑞  芬
上列正本證明與原本無異。
不得上訴。
                              書記官  廖  婉  菁
中    華    民    國    99    年    12    月    31    日

司法院資訊處製作；財團法人民間司法改革基金會備份。
